臺灣嘉義地方法院刑事判決　　　　　　　100年度易字第855號
公　訴　人　臺灣嘉義地方法院檢察署檢察官
被　　　告　樊哲君
上列被告因竊盜案件，經檢察官聲請簡易判決處刑（100年度偵
字第5323號），本院認不得以簡易判決處刑，改依通常程序審理
，判決如下：
    主  文
樊哲君犯攜帶兇器踰越安全設備竊盜罪，累犯，處有期徒刑捌月
。
    犯 罪 事 實
一、樊哲君前於民國98年間因施用毒品案件，經本院以98年度嘉
    簡字第528號判處有期徒刑5月（下稱甲案）確定後，又因施
    用毒品案件，分經臺灣桃園地方法院以98年度桃簡字第1414
    號判處有期徒刑6月、98年度桃簡字第1566號判處有期徒刑6
    月及本院以98年度嘉簡字第1143號判處有期徒刑4月，上開3
    案經臺灣桃園地方法院以98年度聲字第3337號裁定應執行有
    期徒刑1年3月（下稱乙案）確定，該甲、乙案接續執行，至
    100年1月10日縮短刑期執行完畢在案。詎其仍不知警惕，於
    100年7月19日中午12時17分許駕駛Ｃ2─9545號自小貨車，
    行經嘉義縣大林鎮○○路000巷00號大林國小教師宿舍前，
    見該處久無人居，僅以鐵鍊圈繞並勾掛鎖頭而閉合前庭外鐵
    門，認有機可乘，竟意圖為自己不法之所有，基於竊盜之犯
    意，先拿起勾扣在鐵門上鐵鍊之未上鎖鎖頭，並將鐵鍊拉開
    （並無證據證明破壞該鐵鍊上之鎖頭），而破壞該建築物之
    安全設備。繼而倒車駛入圍牆內之宿舍前庭，進入屋內（涉
    侵入他人建築物罪嫌部分，未據告訴），在該址拾起客觀具
    有危險性之扳手2支臨時持以行竊，竊得林慶仁所有之圓形
    桌組1組並將之搬上該自小貨車之後車斗上，而得手。正欲
    離去之際，經警據報適時趕至，扣得樊哲君所竊得之圓形桌
    組（已發還被害人）及扳手2支。
二、案經嘉義縣警察局民雄分局報告臺灣嘉義地方法院檢察署檢
    察官聲請簡易判決處刑，本院認不得以簡易判決處刑，改依
    通常程序審理。
    理  由
一、被告以外之人於審判外之陳述，雖不符刑事訴訟法第159條
    之1至第159條之4之規定，而經當事人於審判程序同意作為
    證據，法院審酌該言詞陳述或書面陳述作成時之情況，認為
    適當者，亦得為證據。當事人、代理人或辯護人於法院調查
    證據時，知有第159條第1項不得為證據之情形，而未於言詞
    辯論終結前聲明異議者，視為有前項之同意，刑事訴訟法第
    159條之5定有明文。查本件被告樊哲君於言詞辯論終結前，
    對於下述本院採為認定犯罪事實依據之各項供述證據，均未
    就證據能力聲明異議，復經本院於審理時逐一提示予被告及
    公訴人表示意見，本院審酌該等供述證據之取得過程並無瑕
    疵，與本案待證事實間復具有相當之關聯性，以之為本案證
    據並無不當，自得採為本件認定犯罪事實之依據。
二、訊據被告固坦認於上揭時地，將該宿舍前庭鐵門上勾扣之鎖
    頭拿起並拉開鐵鍊，倒車駛入該前庭後，入內將被害人林慶
    仁所有之圓形桌1組搬上伊所駕貨車上，並臨時拾取該戶內
    之扳手2支等節，然矢口否認有何竊盜犯行，辯稱伊曾事先
    詢問大林國小總務主任，得知系爭地點已無人居住。又系爭
    圓形桌放置地點，是在原建築物加蓋的廚房，沒有門窗也比
    較簡陋，才會認為系爭圓形桌組是廢棄物云云。經查：
  (一)上揭犯罪事實，業據證人即被害人林慶仁之子林啟明於偵查
    中、證人即大林國小總務主任簡國柱於警詢及證人即據報前
    往案發地點處理之員警王輝銘到庭證述無誤（見交查卷第8
    、9頁、警卷第7頁及本院100年度嘉簡字第1842號卷，下稱
    本院嘉簡卷第25至27頁），並有現場照片11張、贓物認領保
    管單、車輛詳細資料報表各1份及扣案贓物即系爭圓形桌1組
    及扳手2支扣案可證。究之證人簡國柱於警詢時陳稱：案發
    地點即嘉義縣大林鎮○○路000巷00號係大林國小教師宿舍
    ，為嘉義縣政府所有，管理者為大林國小，該戶由退休教師
    林慶仁居住，因病而北上就醫。被告之前有來學校詢問是否
    能進入該址搬走宿舍內物品，伊曾回覆無權許諾，也就是並
    未答應被告之要求等語（見警卷第7、8頁）及證人林啟明於
    偵查中指稱：遭被告竊取之圓形桌為伊父親所有，並仍在管
    領使用中，並非廢棄物等語（見交查卷第8頁），則被告案
    發前猶事先詢問證人簡國柱，當知系爭宿舍尚有人管領，其
    內物品更非無人使用之物，即非廢棄物此情，此由被告於偵
    查中供稱伊確實未經同意而將系爭圓形桌搬到車上乙節（見
    偵卷第7頁）益徵其情。是被告猶飾詞辯稱伊誤認系爭圓形
    桌組為廢棄物，始拿取，並無竊盜故意云云，即難憑採。
  (二)按刑法第321條第1項第3款之罪，以行竊之時攜帶具有危險
    性之物為已足，並不以將該兇器自他地攜往行竊地為必要。
    因之，為保護他人身體免受攻擊之危險，不論該足為兇器使
    用之工具，係行竊之人未行竊前即攜帶持有或在竊盜現場臨
    時持以行竊，均應以攜帶兇器竊盜論罪（參照臺灣高等法院
    74年法律座談會意見）。查證人王輝銘於本院審理時，證述
    伊獲報前往案發地點，發現被告人車在場，且系爭圓形桌組
    已搬至被告所駕貨車上。當場未見被告有行竊的動作，但在
    地上看到2支扳手，詢問被告也承認為伊所有等語，並有相
    符之扣押書1紙在卷可考（見本院嘉簡卷第25至27頁及警卷
    第9頁），是被告在行竊地點持有扣案扳手2支乙節，應堪認
    定。雖被告於本院審理時，否認扣案扳手為伊所有，縱採認
    被告所辯扣案扳手為現場拾得，則被告於行竊時，在竊盜現
    場臨時持該扳手2支行竊，參酌上揭說明，仍應論以攜帶兇
    器竊盜罪。
  (三)綜上所述，被告所辯尚難憑採，本案事證明確，被告犯行洵
    堪認定，應依法論科。
三、次按刑法第321條第1項第2款所謂其他安全設備，係指門扇
    牆垣以外，依通常觀念足認防盜之一切設備而言。查案發宿
    舍前庭外圍牆附連鐵門，原以鐵鍊圈繞並勾掛鎖頭而閉合，
    此節為被告所是認在卷，並有現場照片可考（見警卷第11、
    14頁）。本案雖乏證據證明被告確有如起訴書所載破壞鐵鍊
    上鎖頭之舉，然該鐵門既以圈繞鐵鍊並勾掛鎖頭之方式閉合
    ，該一整組設備，依社會通常觀念言，當有未經許可、閒人
    勿進之防盜、防閑效果，即可認屬該條款所列之其他安全設
    備。是核被告所為，係犯刑法第321條第1項第2款、第3款之
    加重竊盜罪。又被告前揭犯行雖兼具該條第1項所列數款加
    重情形，然竊盜行為祇有1個，僅成立1加重竊盜罪。被告有
    犯罪事實欄所載之前科科刑及執行紀錄，有臺灣嘉義地方法
    院檢察署刑案資料查註紀錄表、臺灣高等法院被告前案紀錄
    表各1件在卷可按，其受徒刑之執行完畢，5年以內故意再犯
    有期徒刑以上之罪，為累犯，應依刑法第47條第1項之規定
    ，加重其刑。至公訴意旨認被告有破壞鐵門上鎖頭之毀越安
    全設備犯行，然遍查全卷並無被告破壞系爭鎖頭之積極證據
    ，惟被告既有拉開鐵鍊打開鐵門之踰越安全設備犯行，自應
    由本院就該起訴同一性之範圍內，審酌全案事證，依職權自
    由認定事實，併此敘明。爰審酌被告高職肄業之智識程度，
    卻不思正途，隨意竊取他人財物，毫無尊重他人所有物之體
    認，足見其欠缺法紀觀念及犯後猶諉過狡辯，並未深刻省思
    ，積極取得被害人諒解，惟考量被害人已取回贓物，所受損
    失非鉅等一切情狀，量處如主文所示之刑，以資儆懲。
四、扣案由被告犯案所持之扳手2支，翻閱全卷並無積極證據證
    明為被告所有，爰不另為沒收之諭知，附此敘明。
據上論斷，應依刑事訴訟法第452條、第299條第1項前段，刑法
第321條第1項第2款、第3款、第47條第1項，判決如主文。
本案經檢察官李鵬程到庭執行職務
中    華    民    國   100    年    12    月    30    日
                  刑事第四庭    法  官  王慧娟
以上正本證明與原本無異。
如不服本判決應於收受判決後10日內向本院提出上訴書狀，並應
敘述具體理由；其未敘述上訴理由者，應於上訴期間屆滿後20日
內向本院補提理由書（均須按他造當事人之人數附繕本）「切勿
逕送上級法院」。告訴人或被害人如對於本判決不服者，應具備
理由請求檢察官上訴，其上訴期間之計算係以檢察官收受判決正
本之日期為準。
中    華    民    國   100    年    12    月    30    日
                                書記官  高文靜
附錄本案法條：
中華民國刑法第321條第1項第2、3款
犯竊盜罪而有下列情形之一者，處 6 月以上、5 年以下有期徒
刑，得併科新臺幣 10 萬元以下罰金：
二、毀越門扇、牆垣或其他安全設備而犯之者。
三、攜帶兇器而犯之者。